# 政府主导下股权无偿转让涉及的问题

提问人：dxd1516 时间：2022-05-06 10:29:22
背景：根据市政府意见为了整合资源将原某发投公司的子公司某保理公司（对其持股比例为51%），无偿转让51%股权至某金控集团，在转让过程中原某发投公司与新股东某金控集团签订协议转让时，同时签订债务转让协议，将某发投公司的其他应付款-子公司某保理公司债务借款 3100 万进行转让给某金控集团承担。
问：合并关联方抵消时，需要把金控集团其他应付款与子公司其他应收款进行抵消，这笔债务转让的如何在新股东某金控集团体现，不知道这种操作对不对，想把这个协议的债务冲减资本公积，借：资本公积-3100万 贷：其他应付款-子公司（某保理） 3100 ，可以吗？请教各位大神

回答人：chenyiwei
在无偿承接保理公司股权（构成同一控制下合并）同时，也承接对该保理公司的债务，应按承债金额确认负债，并冲减资本公积（资本溢价或股本溢价）。主帖中的理解基本合理。